臺灣高等法院臺中分院刑事裁定
110年度聲字第3146號
聲  請  人  臺灣高等檢察署臺中檢察分署檢察官     
受  刑  人  廖韋智



上列聲請人因受刑人數罪併罰有二裁判以上，聲請定其應執行之
刑（聲請案號：110年度執聲字第1498號），本院裁定如下：
    主  文
廖韋智因犯如附表所示各罪所處之刑，有期徒刑部分應執行有期
徒刑參年。
    理  由
一、聲請意旨略以：受刑人廖韋智（下稱受刑人）因詐欺等數罪
    ，先後經判決確定如附表。應依刑法第53條、第51條第5 款
    規定，定其應執行之刑，爰依刑事訴訟法第477 條第1 項聲
    請裁定等語。
二、按裁判確定前犯數罪者，併合處罰之；數罪併罰，有二裁判
    以上者，依第51條之規定，定其應執行之刑，刑法第50條第
    1 項本文、第53條定有明文。又數罪併罰，分別宣告其罪之
    刑，如宣告多數有期徒刑者，於各刑中之最長期以上，各刑
    合併之刑期以下，定其刑期；但不得逾30年，刑法第51條第
    5 款亦有明文。次按法律上屬於自由裁量事項，尚非概無法
    律性之拘束，在法律上有其外部界限及內部界限。前者依法
    律之具體規定，使法院得以具體選擇為適當裁判，此為自由
    裁量之外部界限。後者法院為自由裁量時，應考量法律之目
    的，法律秩序之理念所在，此為自由裁量之內部界限。法院
    為裁判時，二者均不得有所踰越。在數罪併罰而有二裁判以
    上，應定其應執行刑之案件，法院所為刑之酌定，固屬自由
    裁量事項，然對於法律之內、外部界限，仍均應受其拘束（
    最高法院94年度台非字第21號判決意旨參照）。又按刑事訴
    訟法第370條第2 項、第3 項，已針對第二審上訴案件之定
    應執行之刑，明定有不利益變更禁止原則之適用，分屬不同
    案件之數罪併罰，倘一裁判宣告數罪之刑，曾經定其執行刑
    ，再與其他裁判宣告之刑（或執行之刑）定其執行刑時，在
    法理上亦應同受此原則之拘束（最高法院103 年度第14次刑
    事庭會議決議意旨參照），亦即另定之執行刑，其裁量所定
    之刑期，不得較重於前定之執行刑加計後裁判宣告之刑（或
    執行之刑）之總和（最高法院104 年度台抗字第410 號裁定
    意旨參照）。
三、復按被告所犯數罪有二裁判以上時，其所犯各罪是否合於數
    罪併罰規定，應以各裁判中最初判決確定者為基準，凡在該
    裁判確定前所犯之各罪，均應依刑法第50條、第51條規定，
    定其應執行之刑。數罪併罰案件之實體裁判確定後，即生實
    質之確定力，除因增加經另案判決確定合於數罪併罰之其他
    犯罪，或原定應執行刑之數罪中有部分犯罪，因非常上訴、
    再審程序而經撤銷改判，或有赦免、減刑等情形，致原裁判
    定刑之基礎已經變動，或其他客觀上有責罰顯不相當之特殊
    情形，為維護極重要之公共利益，而有另定應執行刑之必要
    者外，法院應受原確定裁定實質確定力之拘束。又定應執行
    刑，不僅攸關國家刑罰權之行使，於受刑人之權益亦有重大
    影響，除顯無必要或有急迫情形外，法院於裁定前，允宜予
    受刑人以言詞、書面或其他適當方式陳述意見之機會，程序
    保障更加周全（最高法院110年度台抗字第489號裁定意旨參
    照）。
四、經查：
　㈠受刑人因犯加重詐欺等罪，經臺灣高等法院高雄分院、本院
    、臺灣高等法院及最高法院分別判處如附表所示之刑，均經
    分別確定在案，有各該刑事判決及臺灣高等法院被告前案紀
    錄表在卷可稽。茲檢察官向本院聲請定其應執行之刑，本院
    審核認聲請為正當，應定其應執行之刑。
　㈡受刑人所犯如附表編號1至5均係三人以上共同犯詐欺取財罪
    共6罪，犯罪動機、手段雷同，均係侵害他人財產法益之犯
    罪（惟被害人不同），犯罪時間集中於108年5月至9月，甚
    為接近。又受刑人所犯如附表編號1 至3 所示之3 罪曾定應
    執行有期徒刑1 年8 月確定（本院110年度聲字第2787號裁
    定）；如附表編號5 所示之2 罪曾定應執行有期徒刑1年4月
    確定（本院110年度金上訴字第838號判決）。而附表編號1
    至3、5所示之罪與附表編號4所示之罪另定應執行刑，屬上
    開最高法院大法庭裁定意旨所指可重新定應執行刑之情況，
    尚不生抵觸原確定裁定實質確定力之問題。本院於裁定前，
    曾通知受刑人如對本件定應執行刑案件有意見欲表達，於文
    到5日內具狀陳述意見，經受刑人表示無意見，有本院110中
    分高刑盈110聲3146字第11796號函、送達證書、陳述意見調
    查表在卷可憑（本院卷第105至113頁），及檢察官建請本院
    考量刑罰邊際效應及受刑人所生痛苦程度、受刑人復歸社會
    之可能性、受刑人之人格及各罪間之關係等情，在有期徒刑
    2年6月以上、4年2月以下之範圍定應執行刑，有臺灣高等檢
    察署臺中檢察分署檢察官意見書在卷可佐（本院卷第9至10
    頁）。參照前揭所述，本院就編號1至5所示各罪再定應執行
    之有期徒刑，應予審酌前開裁判內、外部界限之範圍，並斟
    酌受刑人所犯均為加重詐欺罪（在詐欺集團中從事「收水」
    工作），前述犯罪行為之不法及罪責程度、各罪之關聯性、
    犯罪情節、次數及行為態樣、數罪所反應受刑人之人格特性
    與傾向、對受刑人施以矯正之必要性、受刑人復歸社會之可
    能性等，就其所犯前揭各罪為整體非難評價，另參酌曾定應
    執行刑部分之折算比例，定其應執行刑如主文所示。
　㈢至於受刑人所犯如附表編號5所示之2罪，另所處各併科罰金
    新臺幣（下同）1萬元，罰金如易服勞役，均以1000元折算1
     日之罰金刑，則不在本件定應執行刑之列（業經本院110年
    度金上訴字第838號判決定應執行併科罰金1萬5000元，罰金
    如易服勞役以1000元折算1日確定），仍應與本件附表所示
    各罪所定之應執行刑併執行之。
據上論斷，應依刑事訴訟法第477 條第1 項，刑法第53條、第51
條第5 款，裁定如主文。
中　　華　　民　　國　　111 　年　　1 　　月　　19　　日
        　　刑事第八庭    審判長法　官  林  清  鈞
　　　　　 　　　　　　　　　   法　官  黃  小  琴
　　　　　　　　　　　　　　 　 法　官  郭  瑞  祥     
以上正本證明與原本無異。     
如不服本裁定，得於收受送達後5日內向本院提出抗告書狀(須附
繕本)。因疫情而遲誤不變期間，得向法院聲請回復原狀。

                                書記官  賴  淵  瀛

中　　華　　民　　國　　111 　年　　1 　　月　　19　　日
附表：受刑人廖韋智定其應執行之刑案件一覽表
 編　　　　　號  1 2 3  罪　　　　　名  三人以上共同詐欺取財 三人以上共同詐欺取財 三人以上共同詐欺取財  宣　　告　　刑  有期徒刑1年2月 有期徒刑1年3月 有期徒刑1年   編號1至3曾經臺灣高等法院臺中分院110年度聲字第2787號裁定定應執行有期徒刑1年8月    犯　罪　日　期  加入詐欺集團時間： 108年8月23日前某日　 收水時間： 108年8月23日 （補充加入詐欺集團時間）　 加入詐欺集團時間： 108年8月23日前某日 收水時間： 108 年9 月4 日 （補充加入詐欺集團時間）　 加入詐欺集團時間： 108年5月初某日 收水時間： 108年9月3日 （補充加入詐欺集團時間）　 偵查（自訴）機關年   度   案   號  臺灣高雄地方檢察署108年度偵字第21671 號、109 年度偵字第304、305、527號 臺灣高雄地方檢察署108年度偵字第21671 號、109 年度偵字第304、305、527號 臺灣臺中地方檢察署109年度偵字第4560號 最　後　　事 實 審 法　　院 臺灣高等法院高雄分院 臺灣高等法院高雄分院 臺灣高等法院臺中分院  案　　號 110年度金上訴字 第11號 110年度金上訴字 第11號 110年度金上訴字 第358號  判決日期 110 年3 月24日 110 年3 月24日 110 年4 月29日　 確　 定　　判　 決 法　　院 最高法院 最高法院 最高法院  案　　號 110年度台上字 第4942號 110年度台上字 第4942號 110年度台上字 第5170號  判　　決確定日期 110 年8 月18日  110 年8 月18日  110 年9 月1 日  是否為得易科罰金、社會勞動之案件  否 否 否 備註  臺灣高雄地方檢察署110年度執字第6402號 臺灣高雄地方檢察署110年度執字第6402號 臺灣臺中地方檢察署110年度執字第11379號 
附表：受刑人廖韋智定其應執行之刑案件一覽表
 編　　　　　號  4 5   罪　　　　　名  三人以上共同詐欺取財 三人以上共同詐欺取財   宣　　告　　刑  有期徒刑1年2月 有期徒刑1年2月，併科罰金1萬元（共2罪）     曾定應執行有期徒刑1年4月，併科罰金1萬5000元   犯　罪　日　期  加入詐欺集團時間： 108年5月中旬 收水時間： 108年9月19日  加入詐欺集團時間： 108年5月間某日 收水時間： 108年5月20日、 108年5月22日 （補充加入詐欺集團時間）　  偵查（自訴）機關年   度   案   號  臺灣新北地方檢察署108年度偵字第31005號、第31017號 臺灣臺中地方檢察署109年度偵字第11418號  最　後　　事 實 審 法　　院 臺灣高等法院 臺灣高等法院臺中分院   案　　號 109年度上訴字 第3798號 110年度金上訴字 第838號   判決日期 110 年5 月26日 110 年9 月9日  確　 定　　判　 決 法　　院 最高法院 臺灣高等法院臺中分院   案　　號 110年度台上字 第5907號 110年度金上訴字 第838號   判　　決確定日期 110 年10月28日 110 年10月13日  是否為得易科罰金、社會勞動之案件  否 否  備註  臺灣臺中地方檢察署110年度執助字 第2254號 臺灣臺中地方檢察署110年度執字第12593號